# 请教陈老师，公司以业务宣传为目的出资 300 万元参与拍摄电影

提问人：yaogq625 时间：2021-02-19 13:33:08
请教陈老师，公司以业务宣传为目的出资 300 万元参与拍摄电影，目前电影已播出，但从影片中未见与公司相关的宣传事项，合作协议约定具体宣传事宜后续商定，该如何进行账务处理。

回答人：chenyiwei
建议将对该影片的投资全部计入销售费用（业务宣传费）或者管理费用处理。总之不形成资产。
可参考《上市公司执行企业会计准则监管问题解答（ 2011 年第 1 期，总第 5 期）》（注：现已废止）：
问题 2 ：公司投资动漫影视作品的支出应如何进行会计核算？
解答：公司投资动漫影视作品的支出，其会计处理应根据影视作品的制作目的和盈利模式确定：如公司投资动漫影视作品的主要目的是推广相关动漫玩具形象，促进其销售，实质上是一种广告营销手段。有关动漫影视作品的制作支出应比照广告费用支出处理；如影视作品的制作目的是为通过版权销售获取经济利益流入，且在实质上具有作为影视产品独立盈利的能力，则公司可参照《电影企业会计核算办法》（财会[2004]19号）的相关规定，对影视作品的投资支出进行资本化处理。